【裁判字號】    97,易,1377
【裁判日期】    970612
【裁判案由】    竊盜
【裁判全文】
臺灣臺北地方法院刑事判決              97年度易字第1377號
公  訴  人  臺灣臺北地方法院檢察署檢察官
被      告  乙○○
上列被告因竊盜案件，經檢察官提起公訴（97年度偵字第6291號
），本院判決如下：
    主  文
乙○○竊盜，處拘役貳拾日，如易科罰金，以新臺幣壹仟元折算
壹日。緩刑貳年。
    事  實
一、乙○○與甲○○為朋友關係，2 人與友人於民國97年2 月14
    日夜間前往臺北市○○○路FUNKY 酒吧飲酒玩樂時，甲○○
    與友人合資購買啤酒並贈送GODIVA巧克力6 盒（1 盒僅1 顆
    ），甲○○隨即將該巧克力6 盒放置在自己背包內，並將背
    包與乙○○之背包一同放置在FUNKY 酒吧置物櫃內，且上鎖
    ，該鑰匙即由甲○○保管。而於97年2 月15日凌晨3 時30許
    ，乙○○因有事欲先離開，遂向甲○○索取置物箱鑰匙後，
    1 人獨自前往置物箱取出自己背包之際，竟基於意圖為自己
    不法所有之犯意，徒手竊取甲○○背包內GODIVA巧克力6 盒
    得手離去。嗣於97年2 月14日凌晨4 時許，甲○○前往拿取
    置物箱內背包欲離開酒吧時，始發現上開巧克力遭竊，並報
    警處理。
二、案經臺北市政府警察局中正第一分局報請臺灣臺北地方法院
    檢察署檢察官提起公訴。
    理  由
壹、證據能力
    按被告以外之人於審判外之言詞或書面陳述，除法律有規定
    者外，不得作為證據。又被告以外之人於審判外之陳述，雖
    不符前4 條之規定，而經當事人於審判程序同意作為證據，
    法院審酌該言詞陳述或書面陳述作成時之情況，認為適當者
    ，亦得為證據。當事人、代理人或辯護人於法院調查證據時
    ，知有第159 條第1 項不得為證據之情形，而未於言詞辯論
    終結前聲明異議者，視為有前項同意，刑事訴訟法159 條第
    1 項、第159 條之5 分別定有明文。查證人甲○○於警詢及
    偵查時所為之陳述，固係審判外之陳述而屬傳聞證據，惟被
    告乙○○就上開審判外之陳述，於本院審理中，並不爭執證
    據能力，復未曾於言詞辯論終結前聲明異議，而本院審酌該
    證人陳述作成時之情況，並無違法取證及證明力過低之瑕疵
    ，亦認以之作為證據為適當，依前揭規定說明，自得為證據
    。
貳、實體方面
一、訊據被告矢口否認有何竊盜犯行，辯稱：伊當時只拿取證人
    甲○○背包內巧克力1 盒，且當時想說與證人甲○○為朋友
    關係，又是巧克力，證人甲○○應該不會計較才取走，伊並
    沒有要偷證人甲○○所有巧克力之意思云云。惟查：
  (一)上開犯罪事實，業經證人甲○○於警詢及偵查中指述明確（
    見97年度偵字第6291號偵查卷第9頁至第13頁、第27頁至第
    28頁），復有贓物認領保管單1份及照片2張在卷可稽。
  (二)雖被告以前揭情詞置辯，惟依證人甲○○於警詢中證稱：97
    年2 月14日22時左右，伊與被告、陳子亮一起前往位於臺北
    市中正區○○○路○ 段10號地下1 樓FUNKY 酒店消費，當天
    酒店有購買1 箱啤酒就送巧克力1 盒的活動，伊與朋友陳子
    亮一起買了6 箱啤酒，而贈送的6 盒巧克力就放在背包內，
    並與被告的背包一同放在酒店內置物箱內並上鎖。期間鑰匙
    一直由伊保管，在凌晨，被告表示要先離開，遂向伊拿鑰匙
    去置物箱拿取自己包包，然後即將鑰匙歸還給伊離開。而伊
    與朋友則到凌晨4 時離開，伊與朋友在酒店門前攔計程車準
    備離開時，翻開背包就發現放在裡面之6 盒巧克力都不見，
    直到早上7 時，伊打電話問被告是否拿走巧克力，被告也有
    在電話中承認。該巧克力是GODIVA品牌等語（同前偵查卷第
    9 頁、第10頁、第13頁）；於偵查中再證稱：97年2 月14日
    伊與被告、朋友到FUNKY 酒吧消費，買1 箱啤酒送1 顆GODI
    VA牌巧克力，伊買6 箱巧克力，共贈送6 顆巧克力，伊並將
    巧克力放在自己包包內，且與被告包包一同鎖在置物櫃中，
    後來被告說要先走，伊有將鑰匙交給被告，等伊約在凌晨4
    點要到置物櫃拿包包時，就發現全部巧克力都不見等語（同
    前偵查卷第28頁），核與被告自承有於上開時、地拿取證人
    甲○○背包內GODIVA品牌之巧克力等情相吻合（僅辯稱只拿
    取1 盒，並非6 盒），及參以證人甲○○與被告為朋友，並
    無恩怨關係，此為被告所不否認，證人甲○○應無甘冒偽證
    重罪誣陷被告之必要，是證人甲○○前揭證述應屬實情，可
    採信。又以證人甲○○一再陳稱：放置巧克力之置物箱有上
    鎖，鑰匙由伊保管，此期間，因被告欲先離開酒吧，而曾持
    鑰匙打開置物箱等語，如前所述，可知本案巧克力係放置在
    上鎖之酒吧置物箱內，並非一般人能隨意拿取之處，而此期
    間被告確實曾持鑰匙打開該置物箱，另佐以被告不否認有取
    走證人甲○○背包內GODIVA品牌之巧克力1 盒（同前偵查卷
    第28頁、本院97年5 月29日審判筆錄第4 頁），本院認證人
    甲○○所有放置在酒吧置物箱GODIVA品牌之巧克力6 盒，應
    係均由被告取走無誤，被告辯稱僅拿走1 顆巧克力云云，自
    不足採信。基此，足認被告確實有於前開時、地，未經證人
    甲○○同意，即取走證人甲○○所有內GODIVA品牌之巧克力
    6 盒之情，至為明確。
  (三)按刑法第320 條第1 項之竊盜罪，係以意圖為自己或第三人
    不法之所有，而竊取他人之動產，為構成要件。本件被告未
    經證人甲○○同意或允許，擅自取走上開巧克力，並據為已
    有，被告有不法所有之意圖與竊盜之犯意甚明。
  (四)綜上所述，被告前開辯解，顯係卸責之詞，不足採信。本件
    事證明確，被告犯行洵堪認定，應依法論科。
二、核被告所為，係犯刑法第320 條第1 項之竊盜既遂罪。爰審
    酌被告為碩士生，擁有高學歷，卻為本案犯行，所為雖屬非
    是，惟念及被告所竊得之物品僅巧克力6 盒、價值不高，且
    已與證人甲○○達成和解、賠償損失，此有97年5 月2 日刑
    事陳報狀所附和解書1 份在卷可稽，再參酌被告犯罪之動機
    、目的等一切情狀，量處如主文所示之刑，並諭知易科罰金
    之折算標準。末查被告前未曾受有期徒刑以上刑之宣告，此
    有臺灣高等法院被告前案紀錄表1 份存卷可考，被告因一時
    失慮致犯本罪，且已與證人甲○○達成和解，其經此偵、審
    之教訓，自當知所惕勉而無再犯之虞，本院綜核各情認上開
    對被告所宣告之刑以暫不執行為適當，故併予宣告緩刑2 年
    ，以啟自新。
據上論斷，應依刑事訴訟法第299 條第1 項前段，刑法第320 條
第1 項、第41條第1 項前段、第74條第1 項第1 款，刑法施行法
第1條 之1 ，判決如主文。
本案經檢察官葉雅婷到庭執行職務。
中    華    民    國    97    年    6     月    12    日
                            臺灣臺北地方法院刑事第二庭
                                      法  官   賴淑美
以上正本證明與原本無異。
如不服本判決，應於判決送達後10日內向本院提出上訴狀（應附
繕本），上訴於臺灣高等法院。
                                      書記官   許翠燕
中    華    民    國    97    年    6     月    12    日
附錄本件論罪科刑法條全文：
（普通竊盜罪、竊佔罪）
意圖為自己或第三人不法之所有，而竊取他人之動產者，為竊盜
罪，處 5 年以下有期徒刑、拘役或 5 百元以下罰金。
意圖為自己或第三人不法之利益，而竊佔他人之不動產者，依前
項之規定處斷。
前二項之未遂犯罰之。


司法院資訊處製作；財團法人民間司法改革基金會備份。
